臺灣屏東地方法院民事判決　　　　　　　 96年度訴字第466號
原　　　告　丁○○
送達代收人　丙○○
訴訟代理人　甲○○
被　　　告　乙○○
上列當事人間侵權行為損害賠償事件，本院於民國96年12月5 日
言詞辯論終結，判決如下：
    主      文
被告應給付原告新臺幣肆拾伍萬元。
原告其餘之訴駁回。
訴訟費用由被告負擔二分之一，其餘由原告負擔。
本判決第一項得假執行。
    事實及理由
一、原告主張：
（一）被告乙○○於民國（下同）95年4 月13日18時許，在屏東
    縣裡港鄉○○村○○路16號原告丁○○住處之廚房，因細故
    與原告發生爭吵，被告竟基於傷害他人身體之犯意，將滾熱
    之雞湯往原告之身上潑灑，致原告受有頸部、前胸部、左上
    臂、左前臂二至三度燙傷之傷害（總表面積達百分之十五）
    ，並拉扯原告頭髮，嗣原告之丈夫丙○○聞聲奔至廚房見狀
    後向前制止，被告始罷手離去，原告經送醫後，於當日進入
    長庚紀念醫院高雄分院灼傷加護病房治療，再於同月20 日
    接受手術治療，迄同年5 月16日出院，又因該胸部燙傷後疤
    痕攣縮，於96年5 月8 日進入同院治療，並於隔日進行手術
    治療。案由原告提出告訴，請求檢察官偵查起訴，經貴院以
    95年度簡字第1625號判處被告有期徒刑6 月，被告上訴，嗣
    經貴院以95年度簡上字第233 號判決上訴駁回確定。有原告
    提出之該判決影本可證。
（二）原告受傷至長庚紀念醫院高雄分院住院手術治療及屏東基
    督教醫院診療，共支出醫藥費新台幣（下同）20萬元，此有
    原告提出之醫療費用收據影本十份，驗傷診斷書、診斷證明
    書影本各乙份及診斷證明書正本乙份可憑。又原告受此不法
    傷害，身心均痛苦異常，並請求賠償精神慰撫金70萬元。爰
    依侵權行為之法律關係，訴請被告應原告給付90萬元。訴訟
    費用由被告負擔。
二、被告抗辯：對於上開刑事判決並無意見，被告願給付醫藥費
    20萬元，但對於原告請求精神慰撫金70萬元過高，被告只能
    給付7 、8 萬元。
三、兩造不爭執之事實：
（一）對於本院95年度簡字第1625號、95年度簡上字第233 號刑
      事判決無意見。
（二）對於原告支出醫藥費20萬元不爭執。
四、兩造爭執事項：原告請求之精神慰撫金70萬元過高，被告只
    能給付7萬或8萬元。
五、本院之判斷：
（一）原告主張之事實，業據其提出之本院95年度簡上字第233
      號刑事判決影本乙份及醫療費用收據影本十份，驗傷診斷
      書、診斷證明書影本各乙份及診斷證明書正本乙份附卷可
      稽，並為被告所不爭執，堪信為真實。
（二）按因故意或過失，不法侵害他人之權利者，負損害賠償責
      任。不法侵害他人之身體或健康者，對於被害人因此喪失
      或減少勞動能力或增加生活上之需要時，應負損害賠償責
      任。民法第184 條第1 項前段、第193 條第1 項前段分別
      定有明文。又不法侵害他人之身體、健康、名譽、自由、
      信用、隱私、貞操，或不法侵害其他人格法益而情節重大
      者，被害人雖非財產上之損害，亦得請求賠償相當之金額
      。亦為民法第195 條第一項前段所明定。原告受被告不法
      侵害，依上開法條規定，請求被告損害賠償，即屬有據。
（三）被告對於原告支出之醫藥費20萬元，已不爭執。茲所爭執
      者為原告請求之精神慰撫金70萬元是否過高？爰審酌如下
      ：經查原告為大陸配偶，先生跟前妻有二位兒子，一位十
      八歲，一未服兵役中，原告在台並無生育，在大陸生有2
      位小孩，與大陸配偶離婚後才嫁到台灣來，原告之先生在
      工地做臨時工，月入一萬餘元，原告現無工作，因左胸疤
      痕併攣縮，仍經醫院手術治療中。被告先先生在開計程車
      ，月入約2 萬餘元，原告亦為大陸配偶，未生小孩，先生
      前妻生有三位小孩，二女一男，分別就讀國、高中。上情
      各為兩造所自陳。本院審酌原告被燙傷勢嚴重，現仍手術
      治療中，身心受創至鉅及兩造身分、地位、經濟能力等情
      狀，認原告得請求之慰撫金以25萬元為適當，逾此範圍，
      則無理由。
六、綜上所述，原告基於侵權行為之法律關係訴請被告給付醫藥
    費20萬元及精神慰撫金25萬元，合計45萬元，為有理由，應
    予准許，逾此範圍之請求，即無理由，應予駁回。又本件判
    決所命給付之金額未逾50萬元，爰依民事訴訟法第389 條第
    1 項第5 款規定，併依職權宣告假執行。
七、結論：原告之訴一部為有理由，一部為無理由，依民事訴訟
    法第79條、第389 條第1 項第5 款，判決如主文。
中　　華　　民　　國　　96　　年　　12　　月　　19　　日
                  民事第二庭    法　官　胡晏彰
正本係照原本作成。
如對判決上訴，須於判決送達後20日內向本院提出上訴狀，其未
表明上訴理由者，應於提出上訴後20日內向本院補提理由書狀（
均須按他造當事人之人數附繕本）。
                                書記官  顏子仁
中　　華　　民　　國　　96　　年　　12　　月　　19　　日
